臺灣彰化地方法院刑事判決　　　　　　　94年度訴字第1252號
公　訴　人　臺灣彰化地方法院檢察署檢察官
被　　　告　甲○○
選任辯護人　黃耀南律師
上列被告因偽造文書案件，經檢察官提起公訴（94年度偵字第42
28、4794、5221號）及移送併辦（94年度偵字第5794號），本院
依簡式審判程序判決如下：
    主  文
甲○○共同連續偽造公印，處有期徒刑參年；如附表一、二所示
之物，均沒收。
    事  實
一、甲○○與乙○○、高坤利共同組成販賣偽造各類學歷證件集
    團，自民國九十二年八月間起，利用教育部與學校電腦無法
    連線查證，且未開放供各公司行號及不特定人士進入查證學
    籍資料之漏洞，大量偽造假學歷販售予不特定人，渠等販賣
    假學歷之分工方式係由甲○○負責於報紙刊登「先辦後付，
    有效解決您學歷的不足」之廣告，並留下行動電話門號00
    00000000號以供欲購買偽造學歷之不特定人撥打聯
    絡，雙方談妥所偽造之學校名稱及價格後，甲○○即向欲購
    買偽造學歷證明書之人收取欲購買者之相片及姓名、出生年
    月日等年籍資料後，再交由乙○○負責偽造假學歷證件之內
    容，並由高坤利負責先後偽造各級學校（院）關防章、校（
    院）之鋼印，渠等並另偽刻核對人許志皓、陳美雲、郭建榮
    、涂桂秋、王琮胤、洪家宗、吳瑞鳳等之私章，分別蓋用於
    相關偽造學歷證明書之左下角處，俟偽造完成後交由甲○○
    以電話聯絡購買者，而將偽造之學歷證明書交予購買者，並
    收取原先所約定之價金，由甲○○與乙○○、高坤利等人朋
    分獲利。嗣有丙○○、丁○○、戊○○（前開三人另由本院
    以簡易判決處刑）、簡慧君、方秋露、馮郁雯、田昆玄、徐
    文雄、張銘文、羅吉章、鄭阿歷、黃國倫、林靜雯、宋文琦
    、隴澤雄、謝芳庭、陳金德、張文生、林政文、徐建祥、林
    昱汝等二十一人（上揭十八人業經檢察官為緩起訴處分），
    因工作、升遷或考試等用途，見前開廣告而與甲○○聯絡後
    ，得知能以此方式購買偽造之學歷證明文件，乃分別與甲○○等人共同基於偽造公印及特種文書之犯意聯絡及行為分擔
    ，提供自己之相片及年籍資料予甲○○，再由甲○○等人偽
    造如附表一所示之學歷證書後交付，足以生損害於許志皓、
    陳美雲、郭建榮、涂桂秋、王琮胤、洪家宗、吳瑞鳳、教育
    部及遭偽造學歷證書之學校對於學生學籍管理之正確性。嗣
    於九十四年五月三十日十七時四十分許，欲購買偽造學歷證
    明書之王清松（另由檢察官為不起訴處分）與甲○○相約在
    彰化縣彰化市○○路郵局前，並提供姓名、年籍資料時，為
    警當場查獲，並先後扣得甲○○、乙○○、高坤利等相關共
    犯所有如附表一、二所示供渠等犯罪使用或犯罪所得之物。
二、案經彰化縣警察局彰化分局先後報請臺灣彰化地方法院檢察
    署檢察官偵查起訴及併案審理。
    理  由
一、右揭事實，業據被告甲○○於本院準備程序、審理時認罪而
    坦承不諱，核與證人即共犯乙○○、高坤利、丙○○、丁○○、戊○○、簡慧君、方秋露、馮郁雯、田昆玄、徐文雄、
    張銘文、羅吉章、鄭阿歷、黃國倫、林靜雯、宋文琦、隴澤
    雄、謝芳庭、陳金德、張文生、林政文、徐建祥、林昱汝等
    人以及證人王清松分別於警訊時或偵查中證述之情節相符，
    復有各技術學院科系表五張、王清松年籍資料一紙、通訊監
    察紀錄譯文表及錄音帶、報紙廣告版一份、輔仁大學、明新
    科技大學附設專科進修學校、臺中技術學院、新民高級中學
    、豫章高級工商職業學校、成功高級工商職業學校、新興高
    級中學附設進修學校、中壢高級家事商業職業學校、南亞技
    術學院、虎尾科技大學附設進修學院、親民技術學院、南亞
    技術學院附設專科進修學校等教育機構函文各一份等件附卷
    ，以及如附表一、二所示供渠等犯罪使用或犯罪所得之物扣
    案可資佐證。綜上所述，本件事證明確，被告右揭犯行，洵
    堪認定，應予依法論科。
二、核被告甲○○所為，係犯刑法第二百十八條第一項之偽造公
    印罪、同條項之偽造公印文罪、同法第二百十七條第一項之
    偽造印章罪及同法第二百十二條之偽造特種文書罪。被告上
    揭偽造印文部分，為偽造特種文書之部分行為，應為偽造特
    種文書之行為所吸收，不另論罪。起訴書雖僅就前揭被告如
    附表一（一）至（十九）所示部分犯行提起公訴，而未論及
    其餘犯行，惟此部分與上開已起訴論罪科刑部分，有連續犯
    之裁判上一罪關係，並經檢察官聲請併辦，基於審判不可分
    之原則，本院自得併予審判。被告與乙○○、高坤利間，就
    上開全部犯行，另被告與丙○○、丁○○、戊○○、簡慧君
    、方秋露、馮郁雯、田昆玄、徐文雄、張銘文、羅吉章、鄭
    阿歷、黃國倫、林靜雯、宋文琦、隴澤雄、謝芳庭、陳金德
    、張文生、林政文等人間，就上開偽造公印文、偽造特種文
    書犯行部分，分別具有犯意聯絡與行為分擔，為共同正犯。
    被告甲○○先後多次偽造公印、偽造公印文、偽造印章、偽
    造特種文書等犯行，均各自時間緊接，手法相似，犯罪構成
    要件相同，顯係基於概括犯意反覆為之，為連續犯，應分依
    刑法第五十六條規定各自論以一罪，並分別加重其刑。又被
    告所犯上開連續偽造特種文書罪、偽造印章、偽造公印、公
    印文等罪間，各有方法、目的之牽連關係，應從較重之連續
    偽造公印罪處斷。爰審酌被告之品行、智識程度，犯罪之動
    機、方法、手段、所得利益、其為圖個人私利，無視國家教
    育機關長期努力所建構之公正學歷制度，恣意偽造各級學校
    之假學歷證件，嚴重影響社會對於學歷證書之信賴，其犯罪
    所生危害不可小覷，惟犯罪後尚知坦承犯行，態度亦屬良好
    等一切情狀，量處如主文所示之刑，以示儆懲。偽造如附表
    一、二所示之公印、公印文、印章、印文，均應依刑法第二
    百十九之規定宣告沒收；另如附表一、二所示其餘之物，分
    別係供本件犯罪所用或犯罪所得之物，且為各該共犯所有，
    爰併依刑法第三十八條第一項第二、三款之規定宣告沒收。
據上論斷，應依刑事訴訟法第二百七十三條之一第一項、第二百
九十九條第一項前段，刑法第二十八條、第五十六條、第二百十
八條第一項、第二百十七條第一項、第二百十二條、第五十五條
、第二百十九條、第三十八條第一項第二、三款，罰金罰鍰提高
標準條例第一條前段，判決如主文。
本案經檢察官江孟芝到庭執行職務。
中    華    民    國     94     年    9    月   30    日
                  臺灣彰化地方法院刑事第三庭
                      法      官  李  進  清
以上正本證明與原本無異。
如不服本判決，應於判決送達後10日內向本院提出上訴狀 (須附
繕本)。
告訴人或被害人對於判決如有不服具備理由請求檢察官上訴者，
其上訴期間之計算係以檢察官收受判決正本之日期為準。
中　　華　　民　　國　　94　　年　　10　　月　　4 　　日
                      書  記  官  張  木  松
附表一：
（一）丙○○以二萬元購買之雲林工業專科學校附設工業專科進
      修補習學校畢業證書
（二）丁○○以一萬元購買之健行工商專科學校畢業證書
（三）戊○○以一萬一千元購買之南亞技術學院附設專科進修學
      校畢業證書
（四）簡慧君以一萬五千元購買之中壢高級家事商業職業學校畢
      業證書
（五）方秋露以一萬五千元購買之新民高級商工職業學校畢業證
      書
（六）馮郁雯（原名馮素遵）以九千元購買之成功高級工商職業
      附設高級進修補習學校資格證明書
（七）田昆玄以一萬二千元購買之明新技術學院畢業證書
（八）徐文雄以一萬一千元購買之明新科技大學附設專科進修學
      校畢業證書
（九）張銘文以一萬元購買之親民工商專科學校畢業證書
（十）羅吉章以一萬六千元購買之輔仁大學學士學位證書
（十一）鄭阿歷以九千元購買之豫章高級工商職業附設職業進修
        補習學校資格證明書
（十二）黃國倫以一萬二千元購買之成功高級工商職業學校畢業
        證書
（十三）林靜雯以八千元購買之臺中商業專科學校畢業證書
（十四）宋文琦以一萬四千元購買之南亞技術學院附設工商專校
        畢業證書
（十五）隴澤雄以八千元購買之新興高級工商職業附設職業進修
        補習學校資格證明書
（十六）謝芳庭（原名謝鳳先）以一萬元購買之新興高級工商職
        業附設職業進修補習學校資格證明書
（十七）陳金德以一萬元為姚志鵬購買之豫章高級工商職業學校
        畢業證書（業經陳金德撕毀丟棄而滅失））
（十八）張文生以一萬二千元購買之明新工商專科學校畢業證書
（十九）林政文以九千元購買之大成高級中學畢業證書
（二十）徐建祥以一萬二千元購買之南亞技術學院畢業證書
（二十一）林昱汝以一萬八千元為林春美購買之稻江高級護理家
          事職業學校畢業證書
附表二：
（一）行動電話手機一支（序號000000000000000）
（二）行動電話ＳＩＭ卡一張（門號0000000000）
（三）木質大印一百六十二個
（四）鋼印一百四十個
（五）圓戳章三十二個
（六）姓名章四十七個
（七）各科系章二十五個
（八）私章二十六個
（九）職名章四個
（十）機關大印三個
（十一）電腦一部
（十二）已完成學士證書八張
（十三）已完成偽造外籍學校畢業證書十四張
（十四）空白技術士證書四十張
（十五）東吳大學學士學位證書一包
（十六）臺灣大學碩士學位證書一包
（十七）其他空白畢業證書一包
（十八）鋼印資料光碟四片
（十九）圓形章底片二十四張
附錄論罪科刑法條：
刑法第二百十八條第一項、第二百十七條第一項、第二百十二條
中華民國刑法第218條
(偽造盜用公印或公印文罪)
偽造公印或公印文者，處 5 年以下有期徒刑。
盜用公印或公印文足以生損害於公眾或他人者，亦同。
中華民國刑法第217條
(偽造盜用印章印文或署押罪)
偽造印章、印文或署押，足以生損害於公眾或他人者，處 3 年以
下有期徒刑。
盜用印章、印文或署押，足以生損害於公眾或他人者，亦同。
中華民國刑法第212條
(偽造變造特種文書罪)
偽造、變造護照、旅券、免許證、特許證及關於品行、能力服務
或其他相類之證書、介紹書，足以生損害於公眾或他人者，處1
年以下有期徒刑、拘役或300 元以下罰金。
